臺灣宜蘭地方法院刑事判決　　　　　　　　　　　　　九十一年度訴字第三八號
　　公　訴　人　臺灣宜蘭地方法院檢察署檢察官
　　被　　　告　甲○○
右列被告因違反毒品危害防制條例案件，經檢察官提起公訴（九十一年度毒偵字第五
八四號），本院判決如左：
      主  文
甲○○施用第一級毒品，處有期徒刑陸月，扣案之第一級毒品海洛因壹包（淨重零點
貳公克、包裝重零點壹肆公克）沒收銷燬之；又連續施用第二級毒品，處有期徒刑捌
月，扣案之第二級毒品安非他命壹包（毛重零點貳公克）沒收銷燬之，吸管壹支沒收
之。應執行有期徒刑壹年，扣案之第一級毒品海洛因壹包（淨重零點貳公克、包裝重
零點壹肆公克）、第二級毒品安非他命壹包（毛重零點貳公克）均沒收銷毀之，吸管
壹支沒收之。
      事  實
一、甲○○前因施用毒品案件，經臺灣宜蘭地方法院檢查署檢察官聲請本院以八十九
    年度毒聲字第六八七號及九十年度毒聲字第八八號分別裁定送觀察、勒戒，均認
    無繼續施用毒品之傾向，由該署檢察官分別於民國八十九年八月十五日以八十九
    年度毒偵字第八二三、一一二六、一一七一、一二六二號，及九十年五月二十一
    日以九十年度毒偵字第一九七號為不起訴處分確定。詎不知悔改，明知海洛因係
    毒品危害防制條例所列第一級毒品，安非他命為第二級毒品，均不得施用、持有
    ，仍基於施用第二級毒品安非他命之概括犯意，自九十一年二月間某日起（確實
    時間不詳）至九十一年七月十五日凌晨零時許止，連續在宜蘭縣頭城鎮○○路四
    二五號住處及附近水溝旁，以吸管施用第二級毒品安非他命多次。另基於施用第
    一級毒品海洛因之犯意，於九十一年七月十五日凌晨零時許，以將第一級毒品海
    洛因摻入香菸之方式，在前揭住處，施用海洛因一次。嗣於九十一年七月十六日
    下午四時三十分許，在前揭住處為警搜索查獲，並扣得第一級毒品海洛因一包（
    淨重零點二公克、包裝重零點一四公克）、第二級毒品安非他命一包（毛重零點
    二公克）及甲○○所有供施用第二級毒品安非他命之器具吸管一支。
二、案經宜蘭縣警察局礁溪分局報請臺灣宜蘭地方法院檢察署檢察官偵查起訴。
      理  由
一、右揭事實，業據被告甲○○於本院審理中供承不諱，而被告為警查獲時所採取之
    尿液，經送請鑑定之結果，確呈安非他命及嗎啡陽性反應，有列管毒品人口尿液
    檢體採集送驗紀錄表及慈濟大學濫用藥物檢驗中心檢驗總表各一紙附卷可稽，並
    有第一級毒品海洛因（毛重零點二公零點二公克、包裝重零點一四公克）、第二
    級毒品安非他命（毛重零點二公克）及被告所有供施用第二級毒品安非他命之吸
    管一支扣案可資佐證，此有宜蘭縣警察局礁溪分局搜查經過及結果陳報書、搜索
    扣押筆錄、扣押物品收據及目錄表、獲案毒品表、扣押物品清單各一紙在卷可稽
    ，而第一級毒品海洛因部分並有法務部調查局鑑定通知書一紙附卷可憑，堪信被
    告於本院審理中所為施用毒品之自白應與事實相符。又被告前因施用毒品案件，
    經臺灣宜蘭地方法院檢查署檢察官聲請本院以八十九年度毒聲字第六八七號及九
    十年度毒聲字第八八號分別裁定送觀察、勒戒，均認無繼續施用毒品之傾向，而
    由該署檢察官分別於八十九年八月十五日以八十九年度毒偵字第八二三、一一二
    六、一一七一、一二六二號，及九十年五月二十一日以九十年度毒偵字第一九七
        號為不起訴處分確定，有臺灣高等法院檢察署刑案記錄簡覆表各一紙附卷可
    稽，是本件事證明確，被告五年內三犯施用毒品之犯行，洵堪認定。
二、按海洛因、安非他命分別屬於毒品危害防制條例第二條第二項第一款、同條項第
    二款規定之第一級毒品及第二級毒品。核被告甲○○施用海洛因之行為，係犯毒
    品危害防制條例第十條第一項之施用第一級毒品罪。被告施用安非他命之行為，
    則係犯毒品危害防制條例第十條第二項之施用第二級毒品罪。其持有安非他命、
    海洛因之犯行，各為高度之施用行為所吸收，均不另論罪。被告多次施用第二級
    毒品安非他命之犯行，時間緊接，方法相同，觸犯構成要件相同之罪名，顯係基
    於概括犯意為之，依連續犯之規定論以一罪，並依法加重其刑。又被告所犯施用
    第一級毒品海落因及連續施用第二級毒品安非他命二罪間，犯意個別，行為有異
    ，應予分論併罰。至公訴人雖僅於起訴書論列被告於自九十一年二月間某日起至
    九十一年七月十三日晚間十時許施用第二級毒品安非他命之部分犯行，然檢察官
    就犯罪事實一部起訴者效力及於全部，本件被告除前述犯行外，自九十一年七月
    十三日晚間十時許起至同年七月十五日凌晨零時許止施用第二級毒品安非他命之
    犯罪事實，與前揭起訴書論列部分，有連續犯裁判上一罪之關係，已如前述，本
    院自得就屬於裁判上一罪之前開施用部分，一併加以裁判，併此敘明。爰審酌被
    告前有多次施用毒品紀錄，並送請觀察、勒戒，仍違反禁令非法施用足以導致精
    神障礙及生命危險之毒品，惟其事後坦承犯行，與犯罪之動機、目的、次數，且
    並未危害他人等一切情狀，分別量處如主文所示之刑，並定其應執行刑，以啟自
    新。
三、扣案之第一級毒品海洛因（毛重零點二公零點二公克、包裝重零點一四公克）及
    第二級毒品安非他命（毛重零點二公克），為查獲之毒品，業如前述，不問屬於
    被告與否，均依毒品危害防制條例第十八條第一項前段之規定，宣告沒收銷毀之
    。至扣案之吸管一支，為被告所有，且供施用第二級毒品安非他命所用之物，業
    據被告供述在卷，另依刑法第三十八條第一項第二款宣告沒收之。
據上論斷，應依刑事訴訟法第二百九十九條第一項前段，毒品危害防制條例第十條第
一項、第二項、第十八條第一項前段，刑法第十一條前段、第五十六條、第五十一條
第五款、第三十八條第一項第二款，判決如主文。
本案經檢察官賴慶祥到庭執行職務。
中      華      民      國    九十一    年     十     月     十五       日
                                  臺灣宜蘭地方法院刑事第二庭
                                      審判長法  官  黃  永  勝
                                            法  官  鄭  貽  馨
                                            法  官  郭  顏  毓
右正本證明與原本無異。
如不服本判決，應於判決送達後十日內，向本院提出上訴狀。（應附繕本）
                                            書記官  莊  淑  茹
中      華      民      國    九十一    年     十     月     十六       日
附錄本案論罪科刑法條全文：
毒品危害防制條例第十條
施用第一級毒品者，處六月以上五年以下有期徒刑。
施用第二級毒品者，處三年以下有期徒刑。
